【裁判字號】    97,簡抗,2
【裁判日期】    970826
【裁判案由】    聲請再審
【裁判全文】
臺灣桃園地方法院刑事裁定               97年度簡抗字第2號
抗  告  人  甲○○
即  被  告
上列抗告人即被告因聲請再審案件，不服本院刑事庭中華民國97
年6 月2 日所為之第一審刑事裁定（97年度壢聲簡再字第3 號）
，提起抗告，本院管轄之第二審地方法院合議庭裁定如下：
    主  文
抗告駁回。
    理  由
一、抗告意旨略以：抗告人沒有收到判決書，也不知本案何時判
    決，所以無法提出判決之繕本，而抗告人連上訴的權利都沒
    有，這不是違背法令嗎？這樣實在難令人信服，鈞院注重抗
    告人之權利，而未有權利，並因而剝奪，實難信服等語。
二、按聲請再審，應以再審書狀敘述理由，附具原判決之繕本及
    證據，提出於管轄法院為之；法院認為聲請再審之程序違背
    規定者，應以裁定駁回之，刑事訴訟法第429 條、第433 條
    分別定有明文。又聲請再審程序之欠缺，非程序中所得補正
    ，如確具有聲請再審之理由，祇能另行依法聲請；又刑事訴
    訟法再審編並無準用同法第三編有關上訴之規定，自難謂此
    種訴訟程式之欠缺，法院應先命為補正，此與司法院大法官
    會議釋字第306 號解釋所指，原審辯護人未表明以被告名義
    上訴者，法院應依法先定期間命為補正者，不能同語此有最
    高法院71年度臺抗字第337 號判例、最高法院88年度臺抗字
    第416號判決意旨足資參照。
三、查抗告人因詐欺案件，經本院於民國96年12月31日以96年度
    壢簡字第1980號判處有期徒刑6 月，減為有期徒刑3 月，如
    易科罰金，以銀元300 元即新臺幣900 元折算1 日，該判決
    正本分別於97年2 月14日、97年3 月5 日送達於抗告人住所
    地即桃園縣桃園市○○○○街3 號4 樓、桃園縣中壢市○○
    路9 號5 樓，因未獲會晤本人，亦無受領文書之同居人或受
    僱人，乃作送達通知書，黏貼於應受送達人住居所門首及置
    於該送達處所信箱，並寄存在桃園縣政府警察局桃園分局清
    溪派出所、中壢分局普仁派出所，此有送達證書2 份足憑，
    是該判決正本既係以寄存送達之方式對抗告人為送達，依刑
    事訴訟法第62條準用民事訴訟法第138 條之規定，自寄存之
    日起經10日發生效力，縱抗告人並未實際領取該判決，亦不
    影響送達之效力，亦即本件自寄存之日起經10日後已發生合
    法送達之效力，嗣抗告人與檢察官均未上訴，該判決業於97
    年3 月25 日 確定，此經本院調取該案刑事卷宗核閱無訛。
    抗告人固陳稱伊沒有收到判決書，也不知本案何時判決，所
    以無法提出判決之繕本云云，委無足採。
四、又抗告人前於97年5 月27日就本院所為96年度壢簡字第1980
    號確定判決聲請再審，惟其並未提出原判決之繕本，自與前
    述聲請再審所必備之程式不合，此經本院核閱本院97年度壢
    聲簡再字第3 號卷宗屬實。綜上所述，抗告人聲請再審與法
    定所必備之程式不合，原審裁定予以駁回，核無不符，抗告
    人據上開情詞提出抗告為無理由，應予駁回。
據上論斷，應依刑事訴訟法第412 條、第434 條第1 項，裁定如
主文。
中    華    民    國    97    年    8     月    26    日
                  刑事第十二庭  審判長法  官  王美玲
                                      法  官  林靜梅
                                      法  官  羅國鴻
以上正本證明與原本無異。
不得抗告。
                                      書記官  戴育萍
中    華    民    國    97    年    8     月    27    日


司法院資訊處製作；財團法人民間司法改革基金會備份。
